【裁判字號】    89,易,505
【裁判日期】    891218
【裁判案由】    賭博
【裁判全文】
臺灣宜蘭地方法院刑事判決                          八十九年度易字第五五號
    公  訴  人  臺灣宜蘭地方法院檢察署檢察官
    被      告  丙○○
右列被告因賭博案件，經檢察官提起公訴（八十八年度偵字第三九六九號），本院判
決如左：
    主  文
丙○○共同以賭博為常業，處有期徒刑參月，如易科罰金，以參佰元折算壹日，緩刑
貳年。扣案電動賭博機具「競艇」參台（ＩＣ板壹塊）、「滿貫大亨」麻將檯柒台（
ＩＣ板柒塊）、代幣寄放卡拾肆張、代幣貳佰伍拾枚及新台幣壹仟零伍拾元均沒收。
    事  實
一、丙○○與丁○○（本院審理中）基於賭博之共同犯意聯絡，丁○○經營位於宜蘭
    縣礁溪鄉○○路二十三號「八一八遊藝場」之電動玩具店，作為公眾得出入之場
    所，在店內擺設有電動賭博機具「競艇」三台及「滿貫大亨」麻將檯七台，並由
    丙○○擔任開分洗分與兌換錢幣之工作，自民國八十八年十月間起，陸續與不特
    定人賭博財物，其中「競艇」之賭法，係由賭客按（新台幣）一百元開分五十分
    之比例以現金交由丙○○開分後，再任意押注不等分數賭玩，另「滿貫大亨」之
    賭法，係由賭客先持現金向丙○○兌換代幣，一枚十元，然後將代幣投入機具內
    ，再任意下注而與代表丁○○之機具對賭，若賭贏，可得若干倍數之分數或代幣
    ，否則由代表丁○○之機具贏得押注之分數或代幣，如賭客不玩時，得以剩餘或
    贏得分數及代幣，向丙○○洗分換取代幣、寄放卡或按原比例兌換現金，渠並藉
    此營生為業。迨八十八年十月二十一下午四時三十五分許，適賭客甲○○、乙○
    ○和游峰裕（業經檢察官依職權為不起訴處分）以前揭電動賭博機具與丁○○對
    賭財物時，為警當場查獲，並扣得當場賭博之上開電動賭博機具共十台、兌換籌
    碼處之賭資一千零五十元、代幣寄放卡十四張、代幣二百五十枚等物。
二、案經宜蘭縣警察局礁溪分局報請台灣宜蘭地方法院檢察署檢察官偵查起訴。
    理  由
一、訊之被告丙○○固坦承受僱於丁○○而在「八一八遊藝場」擔任店員工作，惟矢
    口否認有何賭博犯行，辯稱：該店並不能兌換現金等語，惟查，右揭事實業據證
    人即查獲之賭客甲○○於警訊、偵查及本院訊問時證述明確，被告丙○○所辯及
    證人乙○○、游峰裕所陳並無兌換現金一節，均顯係卸責之詞，尚不足採，此外
    並有上開賭博機具共十台、賭資一千零五十元、代幣寄放卡十四張、代幣二百五
    十枚等物扣案足稽，事證明確，被告丙○○之犯行均堪以認定。
二、核被告丙○○所為，係犯刑法第二百六十七條之常業賭博罪，被告丙○○與丁○
    ○間，具有犯意聯絡與行為分擔，為共同正犯，爰審酌被告之品行、犯罪之動機
    、受僱於電動玩具店內並負責開洗分之工作內容之犯罪手段、對社會之危害、犯
    罪後否認之態度等一切情狀，量處如主文所示之刑。又查被告丙○○前無前科紀
    錄，有被告之台灣高等法院被告全國前案紀錄表、台灣高等法院檢察署刑案紀錄
    簡覆表各一紙在卷可稽，其因一時失慮觸犯刑罰法律，經此偵審程序應無再犯之
    虞，併予宣告緩刑二年，以資警惕。扣案之上開電動賭博機具共十台、代幣寄放
    卡十四張、代幣二百五十枚等物係當場賭博之器具、賭資一千零五十元係兌換籌
    碼處查扣之財物，業據被告丙○○供承在卷，均應依法宣告沒收。
據上論斷，應依刑事訴訟法第二百九十九條第一項前段、刑法第二百六十七條、第二
百六十六條第二項、第四十一條、第七十四條第一款、罰金罰鍰提高標準條例第一條
前段、第二條，判決如主文。
本案經檢察官林吉泉到庭執行職務。
中    華    民    國    八十九      年    十二      月      十八        日
                                  臺灣宜蘭地方法院刑事第二庭
                                          法  官  郭  淑  珍
右正本證明與原本無異。
如不服本判決應於送達後十日內向本院提出上訴狀。（應附繕本）
                                          書記官  陳  淑  宜
中    華    民    國    八十九      年    十二      月      二十        日
刑法第二百六十七條：
  以賭博為常業者，處二年以下有期徒刑，得併科一千元以下罰金。


司法院資訊處製作；財團法人民間司法改革基金會備份。
